# 请教版主，关于非同一控制下无偿划转长期股权投资初始投资成本的确定

提问人：wxwzw 时间：2012-11-28 13:40:15
请教各位版主，大虾，如果是非同一控制下无偿划转的长期股权投资的初始投资成本如何确定。例如，某地某行业主管部门按照国资委的批复将下属企业的股权无偿划转给另一家企业持有，接收方的母公司和该行业主管部门没有法律上的关系，唯一的联系都是国企，那这种情况下一般应视为非同一控制吧，那么接受方是没有支付对价的，如何进行账务处理？如果视同接受捐赠，则要纳税，而税务上对国企之间的这种无偿划转也是种无奈。所以我的理解是按照划转的长期股权投资成本作为初始投资成本，贷方记入“资本公积”，我的理解正确吗？请各位指教。谢谢！

回答人：chenyiwei
回复 wxwzw 的帖子
类似问题本版面上已有很多讨论，我理解在这一过程中判断是否为同一控制下合并时，关键看作为双方共同出资人的国资委在交易过程中的作用，以及交易的目的。
如果划转交易是双方直接谈判达成的，旨在实现双方微观利益的优化，国资委仅起到作为国资监管者的审批作用，不直接参与交易方案的制定，则作为非同一控制下交易的可能性更大，因为该交易并不是在国资委的主导下达成的。 反之，如果划转交易是在作为双方共同股东的国资委的主导下达成的，旨在实现更大范围内国资布局的优化配置，国资委直接主导了交易安排的制定和实施，而不仅仅是起到作为监管者的审批作用，则作为同一控制下交易的可能性更大。 总之要具体情况具体分析，不能一概而论。